# 母子公司资产业务转移处理

提问人：helenpqh 时间：2021-06-27 13:33:12
1 、母公司于 2019 年 12 月将全部资产、人员、业务转给 2019 年 12 月新设的全资子公司，母公司将账上的资产（包括固定资产、存货、长摊等）全部按照账面价值开票给子公司，做了其他业务收入和其他业务成本（金额一样）。请问：母公司单体报表上是否可以体现资产转移的收入和成本，这部分是不是要对冲掉比较合适？
2 、由于业务转移是一个循序渐进的过程，母公司原有的客户和供应商也在陆续转移给子公司，在陆续转移的过程中，
（ 1 ）对于未转移的外部客户，母公司收到客户订单后，向子公司采购产品，子公司按照母公司跟客户结算价格开票给母公司，母公司再开票给客户，母公司做了如下账务处理：
借：应收账款-外部客户
贷：营业收入
借：营业成本
贷：应付账款-子公司
子公司做了如下账务处理：
借：应收账款-母公司
贷：营业收入
上述三个分录的金额都一样（都为跟客户结算的金额）。
（ 2 ）对于未转移的外部供应商，母公司跟供应商采购原材料后，再根据和供应商结算的价格卖给子公司，母公司做了如下如下账务处理：
借：营业成本
贷：应付账款-外部供应商
借：应收账款-子公司
贷：营业收入
子公司做了如下账务处理：
借：营业成本
贷：应付账款-母公司
上述三个分录的金额都一样（都为跟供应商结算的金额）。
请问：上述母公司的账务处理中，确认相同金额的收入成本是否合理，还是将收入成本对冲掉比较合适？

回答人：chenyiwei
1 、母公司个别报表层面不应确认处置收入和成本，直接按转出净资产账面价值平移为对子公司的长期股权投资成本即可。（借：长期股权投资，借：转出负债，贷：转出资产）
2 、对于未转移的外部客户，母公司收到客户订单后，向子公司采购产品，子公司按照母公司跟客户结算价格开票给母公司，母公司应按净额法确认收入、成本。
3 、对于未转移的外部供应商，母公司跟供应商采购原材料后，再根据和供应商结算的价格卖给子公司，也同样按净额法作代收代付处理。

提问人：helenpqh 时间：2021-06-29 13:33:13
谢谢陈老师，“母公司个别报表层面不应确认处置收入和成本，直接按转出净资产账面价值平移为对子公司的长期股权投资成本即可。（借：长期股权投资，借：转出负债，贷：转出资产）”，那子公司的账务处理怎么做呢？是不是：借：转入资产 贷：转入负债 贷：实收资本/股本？
上述母公司的”长投”是否可以改成“应收账款”，子公司的实”收资本/股本”是否可以改成”应付账款”？还是不能改，不能改的话，理论基础是什么呢？

回答人：chenyiwei
1 、子公司按同一控制下合并处理。 2 、母公司的”长投”可以改成“应收账款，但子公司不能改。子公司如果支付现金的，与划入资产账面价值之间的差额还是调整权益。